臺灣板橋地方法院刑事判決　　　　　　　100年度訴字第353號
公　訴　人　臺灣板橋地方法院檢察署檢察官
被　　　告　胡志雄
選任辯護人　王寶蒞律師(財團法人法律扶助基金會板橋分會)
被　　　告　蔡明峰
指定辯護人　本院公設辯護人彭宏東
上列被告等因違反毒品危害防制條例案件，經檢察官提起公訴（
99年度偵字第22449 、29799 、100 年度偵字第1181號、100 年
度偵緝字第299 、300 、301號），本院判決如下：
     主  文
胡志雄販賣第二級毒品，未遂，累犯，處有期徒刑壹年拾壹月，
扣案之第二級毒品甲基安非他命壹包( 驗餘淨重零點壹貳零捌公
克) 沒收銷燬之，扣案包裝上揭毒品所用之外包裝袋壹只、行動
電話壹支( 含門號0000000000號SIM 卡壹枚) 均沒收。
蔡明峰共同竊盜，處有期徒刑伍月。又明知為禁藥而轉讓，未遂
，處有期徒刑陸月。應執行有期徒刑拾月。
    事  實
一、胡志雄前因搶奪案件，經臺灣臺北地方法院以87年度訴字第
    1464號判決判處有期徒刑8月確定；復因竊盜案件，經本院
    以87年度易字第5603號判決判處有期徒刑6 月確定；再因強
    制性交案件，經臺灣高等法院以88年度少連上訴字第38號判
    決判處有期徒刑8 年確定，嗣前揭搶奪、竊盜2 罪，經本院
    以96年度聲減字第6802號裁定分別減為有期徒刑4 月、3 月
    ，並就上開3 罪合併定其應執行刑8 年4 月確定，於民國96
    年11月20日假釋出獄，並於98年11月10日假釋期滿未經撤銷
    視為執行完畢。詎猶不知悔改，其於99年8 月間係設址臺北
    縣蘆洲市（現改制為新北市蘆洲區，下同) 九芎街92號「潔
    緻洗車場」之員工，竟與蔡明峰共同意圖為自己不法之所有
    ，基於竊盜之犯意聯絡，於99年8 月13日凌晨1 時許，乘該
    洗車場凌晨時分無人看管之際，由胡志雄以其所持有洗車場
    之搖控感應鑰匙開啟該停車場鐵門後，共同潛入該洗車場內
    ，再由胡志雄至洗車場辦公室內拿取鑰匙1 支，發動陳季羚
    所有之車牌號碼5708-YS 號自用小客車引擎，蔡明峰則負責
    在旁把風，共同竊取該車得手。嗣陳季羚因接獲汽車防盜系
    統所發送之警報簡訊，囑請其友人吳崇偉至該洗車場察看並
    報警處理，吳崇偉到場後，恰見蔡明峰由洗車場後門巷子爬
    出，胡志雄則駕駛該自小客車於隔壁巷子等候，吳崇偉立即
    攔阻蔡明峰離去現場，胡志雄則趁亂駕車逃逸，並將該車駕
    至臺北縣五股鄉（已改制為新北市五股區○ ○○路85巷1 號
    前隨意棄置，改搭乘計程車逃離，惟其行蹤遭吳崇偉之友人
    覃厚銘發現，駕車在計程車後方窮追不捨，胡志雄並以其隨
    身攜身不具殺傷力之空氣槍朝覃厚銘等人射擊，計程車司機
    黃世毅為維自身安全，即將該車駕至臺北縣政府警察局（已
    改制為新北市政府警察局，下同）新莊分局泰山分駐所前報
    警處理，始循線查悉上情( 胡志雄所涉本案竊盜犯行，業經
    本院判決有罪確定) 。
二、胡志雄復明知甲基安非他命係毒品危害防制條例第2 條第2
    項第2 款所規定之第二級毒品，非經許可，不得非法持有、
    轉讓及販賣，竟意圖營利，基於販賣第二級毒品之犯意，於
    99年11月2 日10時至同日13時33分之時間內，在友人蔡明峰
    位於臺北縣蘆洲市○○路110 巷36號2 樓住處，接續以其所
    使用之0000000000號行動電話與李勝溢所持用之00000000
    00號電話聯絡毒品之交易，約定由胡志雄以新臺幣（下同）
    50 0元之代價販賣甲基安非他命1 包予李勝溢，嗣胡志雄即
    將其於不詳時、地，向真實姓名年籍不詳、綽號「阿國」之
    成年男子所購入之甲基安非他命1 包( 毛重0.369 公克，淨
    重0.121 公克，餘淨重零點0.1208公克) ，委由蔡明峰持之
    前往臺北縣蘆洲市○○路97號前交付予李勝溢，蔡明峰明知
    胡志雄所交付之該包物品係毒品危害防制條例列管之第二級
    毒品甲基安非他命，亦係經行政院衛生署依藥事法規定明令
    公告禁止製造、調劑、輸入、輸出、販賣或陳列之毒害藥品
    ，為禁藥，不得轉讓，竟基於轉讓禁藥之犯意，於同日13時
    45分許，將該包甲基安非他命持往上址欲交付予李勝溢，惟
    在欲將該毒品交付之際，當場為警查獲而未遂，並扣得上開
    甲基安非他命1 包，始循線查悉上情。
三、案經臺北縣政府警察局蘆洲分局移送臺灣板橋地方法院檢察
    署檢察官偵查後起訴。
    理  由
壹、證據能力部分：
一、被告胡志雄前於警詢、偵查中之供述：
    按被告之自白，非出於強暴、脅迫、利誘、詐欺、疲勞訊問
    、違法羈押或其他不正之方法，且與事實相符者，得為證據
    ，刑事訴訟法第156條第1項定有明文，是以，被告之自白除
    非有上述違法取供之情狀，因嚴重違反憲法對人權之保障而
    應予以否認其證據能力外，其餘出於被告任意性之自白，而
    與事實相符者，當可作為證據使用。至所謂不自證己罪原則
    ，係指任何人於刑事案件中，不得被強迫成為對自己不利之
    證人，禁止政府對人民施不當壓力，迫使人民自證己罪，並
    非謂被告之自白均一律無證據能力，從而，被告胡志雄之辯
    護人援引上開原則而認被告胡志雄前於審判外之供述均無證
    據能力，即屬無據，且本案復查無其他積極證據足認被告胡
    志雄前於警詢、偵查中之供述係出於偵查機關不正方法所取
    得，並核與事實相符(詳下述)，其上揭供述均有證據能力。
二、被告蔡明峰於警詢、偵查中供述：
    按被告以外之人（含共同被告）於審判外之言詞或書面陳述
    ，除法律有規定者外，不得作為證據；次按證人應命具結；
    證人依法應具結而未具結者，其證言不得作為證據，刑事訴
    訟法第159 條第1 項、第158 條之3 、第186 條第1 項分別
    定有明文。又按司法院大法官會議釋字第582 號解釋文中所
    指被告詰問權之詰問標的，並非僅限於證人在「該案審判時
    當庭所為之陳述」，如證人業已於審判期日到庭接受被告或
    其辯護人就該證人「先前於審判外之陳述」之詰問，被告之
    詰問權即已獲正當法律程序保障，並無違憲之虞。至於所謂
    「該證人先前於審判外之陳述」自非漫無限制，仍需受刑事
    訴訟法第159 條以下傳聞法則及其例外等相關規定之限制，
    要屬當然。上開釋字第582 號解釋意旨亦非以未經被告詰問
    為由，而一律否定依法律特別規定可得作為證據之被告以外
    之人於審判外陳述之證據能力，僅係認為上開可得作為證據
    之審判外陳述仍應於審判中踐行詰問程序而已，即與前揭說
    明同一旨趣。是若於審判中已依證人身份傳喚共同被告、或
    同案共犯到庭使被告或其辯護人有行使反對詰問權之機會，
    即已保障被告之反對詰問權，此時共同被告、共犯於審判外
    陳述瑕疵，應已治癒，具有證據能力。查被告蔡明峰於警詢
    、偵查中之供述，係其本於被告身分所為言詞供述，然其業
    於本院審理時以證人身分到庭陳述，並經公訴人暨被告胡志
    雄及其辯護人當庭交互詰問，是對於被告胡志雄之詰問權自
    已有保障，依上開說明，上開審判外所為之陳述，其瑕疵應
    已治癒，故對被告胡志雄應有證據能力。
三、證人李勝溢於偵查中所為之證述：
    按被告以外之人於偵查中向檢察官所為之陳述，除顯有不可
    信之情況者外，得為證據，刑事訴訟法第159條之1第2項定
    有明文，而偵查中對被告以外之人（包括證人、鑑定人、告
    訴人、被害人及共同被告等）所為之偵查筆錄，或被告以外
    之人向檢察官所提之書面陳述，性質上均屬傳聞證據。惟現
    階段刑事訴訟法規定檢察官代表國家偵查犯罪、實施公訴，
    依法其有訊問被告、證人及鑑定人之權，證人、鑑定人且須
    具結，而實務運作時，檢察官偵查中向被告以外之人所取得
    之陳述，原則上均能遵守法律規定，不致違法取供，其可信
    度極高，職是，被告以外之人前於偵查中已具結而為證述，
    除反對該項供述得具有證據能力之一方，已釋明「顯有不可
    信之情況」之理由外，不宜以該證人未能於審判中接受他造
    之反對詰問為由，即遽指該證人於偵查中之陳述不具證據能
    力。查證人李勝溢在99年12月24日偵查中接受檢察官訊問時
    ，業經具結在案，有結文乙紙附卷可憑( 見100 年度偵緝字
    第300 號卷第6 頁) ，被告胡志雄及其辯護人並未具體指摘
    證人李勝溢於偵訊時之陳述有何顯不可信之情況揆諸前揭說
    明，自難以此即認該於偵查中在檢察官面前所為之證述不具
    證據能力，因認證人李勝溢於偵訊時所為之證述均有證據能
    力，得作為證據。至證人李勝溢在100 年1 月17日偵查中接
    受檢察官訊問時，雖筆錄上記載業經告知證人具結之義務之
    偽證之處罰，惟遍查全卷，並未有該次庭期之結文，復無該
    次庭期之錄音光碟供本院查核檢察官是否確已踐行命證人具
    結之法定程序，依刑事訴訟法第158 條之3 之規定，李勝溢
    在100 年1 月17日之證述，不得作為證據。
四、證人李勝溢於警詢之陳述：
    按被告以外之人於審判外之言詞或書面陳述，除法律有規定
    者外，不得作為證據，刑事訴訟法第159 條第1 項定有明文
    。查證人李勝溢於警詢時之陳述，既係在審判外所為，且核
    與其嗣於審判中所證述之情節大致相符，並無刑事訴訟法第
    159條之3得例外作為證據之事由，被告胡志雄及其辯護人於
    準備程序中並表示不同意該審判外之陳述作為證據，揆諸前
    揭規定，證人李勝溢於警詢時之證述，不得作為證據。
五、末按刑事訴訟法第159 條之5 明定：「被告以外之人於審判
    外之陳述，雖不符前4 條之規定，而經當事人於審判程序同
    意作為證據，法院審酌該言詞陳述或書面陳述作成時之情況
    ，認為適當者，亦得為證據。」、「當事人、代理人或辯護
    人於法院調查證據時，知有第159 條第1 項不得為證據之情
    形，而未於言詞辯論終結前聲明異議者，視為有前項之同意
    。」，其立法理由在於傳聞證據未經當事人之反對詰問予以
    核實，乃排斥其證據能力。惟當事人如放棄對原供述人之反
    對詰問權，於審判程序表示同意該等傳聞證據可作為證據，
    此時，法院除認該傳聞證據欠缺適當性外，自可承認其證據
    能力。又當事人、代理人或辯護人於調查證據時，知有刑事
    訴訟法第159 條第1 項不得為證據之情形，卻表示「對於證
    據調查無異議」、「沒有意見」等意思，而未於言詞辯論終
    結前聲明異議者，應視為已有將該等傳聞證據採為證據之同
    意，最高法院93年度台上字第3533號、94年度台上字第2976
    號判決亦採同一見解。經查：本案除被告胡志雄之辯護人對
    於上揭共同被告蔡明峰、證人李勝溢於警詢、偵查中之供述
    、證述證據能力有爭執外，被告胡志雄、蔡明峰及其等之辯
    護人、檢察官於本院準備期日，對於其餘經本院調查之證據
    方法，均表示對證據能力不爭執，復於審判期日就本院一一
    提示之前揭證據方法於言詞辯論終結前，均亦未就所調查之
    證據主張有刑事訴訟法第159 條第1 項不得為證據之情形，
    是參照上開說明要旨，下列本案經調查之證據，均有證據能
    力，合先敘明。
貳、實體部分：
一、訊據被告胡志雄、蔡明峰對上揭事實均坦承不諱，核與證人
    李勝溢於偵查中及本院審理時所為證述，及證人陳秀羚、吳
    崇偉、覃厚銘、黃世毅等4人於警詢中證述情節相符，且扣
    案之白色微黃透明結晶1包經送驗結果，確含甲基安非他命
    成分（毛重0.369公克，淨重0.121公克，餘淨重零點0.1208
    公克)，有交通部民用航空局航空醫務中心99年11月16日航
    藥鑑字第0997028號毒品鑑定書、臺北縣政府警察局蘆洲分
    局99年11月2日搜索扣押筆錄、扣押物品目錄表各1份在卷可
    憑(見99年度偵字第29799號卷第35至38頁、第133頁)，此外
    ，並有查獲現場照片3張、贓物認領保管單、竊盜案查獲現
    場照片、證人李勝溢所持用之門號0000000000號行動電話通
    聯紀錄、門號使用者查詢表各1份在卷可憑 (見99年度偵字
    第22449 號卷第40至45頁、第55至76頁、99年度偵字第297
    99號卷第140 頁、第162 至169 頁) ，及被告胡志雄所持用
    之門號0000000000號手機1 支扣案足佐。且按毒品交易本無
    一定之公定價格，是其各次買賣之價格，當亦各有差異，而
    或隨供需雙方之資力、關係之深淺、需求之數量、程度、毒
    品之成色、貨源之充裕與否、販賣者對於資金之需求程度，
    以及政府查緝之態度，進而為各種不同之風險評估，而為機
    動性之調整，是其價格標準，自非一成不變，且販賣者從各
    種「價差」或「量差」或「純度」謀取利潤方式，亦有差異
    ，然其所圖利益之非法販賣行為目的，則屬相同，並無二致
    。又一般民眾普遍認知毒品非法交易，向為政府查禁森嚴且
    重罰不寬貸，衡諸常情，倘非有利可圖，絕無平白甘冒被重
    罰風險之理，從而，舉凡其有償交易，除足反證其確另基於
    某種非圖利本意之關係外，通常尚難因無法查悉其買進、賣
    出之差價，而諉無營利之意思，或阻卻販賣犯行之追訴。又
    販賣毒品之所謂販賣行為，係行為人基於營利之目的，而販
    入或賣出毒品而言。販賣毒品者，其主觀上有營利之意圖，
    且客觀上有販賣之行為即足構成，至於實際上是否已經獲利
    則非所問。查被告胡志雄與證人李勝溢間，並非至親故交，
    二人在7 、8 年前在廟裡認識後，因被告胡志雄入監服刑而
    未有來往，迄至被告胡志雄服刑完畢始偶然巧遇等情，業據
    證人李勝溢於偵查中證述明確( 見100 年度偵緝字第300 號
    卷第3 頁) ，又被告胡志雄並於本院審理時供承：伊向別人
    拿毒品至少需拿1,000 元，後來伊是拿伊身上的毒品去給證
    人李勝溢等語( 見本院卷第123 頁) ，苟非有利可圖，被告
    胡志雄豈會於接獲證人李勝溢之電話後，即甘冒刑罰之重典
    ，而將其前所購置之甲基安非他命特地委由被告蔡明峰持之
    前往交付予證人李勝溢？被告胡志雄主觀上確係基於營利之
    意圖而為上開行為，亦甚明確。從而，本案罪證已臻明確，
    被告胡志雄販賣第二級毒品甲基安非他命之犯行，及被告蔡
    明峰竊盜和轉讓禁藥甲基安非他命之犯行，均洵堪認定屬實
    ，應予依法論科。
二、論罪科刑之依據：
(一)、查甲基安非他命係屬毒品危害防制條例第2 條第1 項第2 款
    所定之第二級毒品，且業經行政院衛生署公告禁止製造、調
    劑、輸入、輸出、販賣或陳列之毒害藥品，而屬藥事法所規
    定之禁藥。次查藥事法第83條第1 項係於93年4 月21日修正
    公布，並自同年月23日起施行，為毒品危害防制條例之後法
    ，且藥事法第83條第1 項之法定刑為7 年以下有期徒刑，得
    併科新臺幣500 萬元以下罰金，與毒品危害防制條例第8 條
    第2 項之法定刑為6 月以上，5 年以下有期徒刑，得併科新
    臺幣70萬元以下罰金相較後，以藥事法第83條第1 項之法定
    刑為重。又以毒品之範圍尚包括影響精神物質與其製品，而
    藥事之管理，亦非僅止於藥品之管理，毒品未必均係經公告
    列管之禁藥，禁藥亦非必均為毒品，毒品危害防制條例與藥
    事法二者，並無必然之特別法與普通法關係。是除有轉讓之
    第二級毒品達毒品危害防制條例第8 條第6 項之一定數量（
    按依行政院於98年11月20日頒布之「轉讓毒品加重其刑之數
    量標準」，其第2 條第2 款規定轉讓第二級毒品淨重10公克
    以上，加重其刑至二分之一），經依法加重後之法定刑較藥
    事法第83條第1 項之法定刑為重之情形外，因藥事法第83條
    第1 項為後法，且為重法，二者有法條競合關係，應優先適
    用藥事法處罰（此有最高法院97年度台非字第397 號、98年
    度臺上字第5362號、98年度臺上字第3490號判決、臺灣高等
    法院暨所屬法院94年法律座談會刑事類提案第8 號結論意旨
    可參）。又按毒品危害防制條例所規定之「運輸毒品」，係
    指本於運輸意思而搬運輸送，並無他項目的者而言，若係為
    單純持有而零星持送、單純為轉讓、施用等目的所為之搬運
    毒品行為，如無運輸之認識或意圖，即不能論以該罪( 最高
    法院92年台上字第1184號、95年台上字第5268號判決意旨參
    照)。
(二)、查被告蔡明峰在交付上揭甲基安非他命予證人李勝溢之際，
    即當場為警查獲而不遂，且該包甲基安非他命毛重0.369 公
    克，淨重0.121 公克，亦如上述，並未達前揭「轉讓毒品加
    重其刑之數量標準」所規定之10公克，又酌以被告蔡明峰之
    住處( 即臺北縣蘆洲市○○路110 巷36號2 樓住處) ，與被
    告蔡明峰交付扣案毒品予證人李勝溢之地點( 即臺北縣蘆洲
    市○○路97號前) ，距離甚近，而被告蔡明峰受被告胡志雄
    之託，欲將該包毒品交付予證人李勝溢，其主觀上係基於轉
    讓毒品之犯意( 詳下述) ，並無積極證據足認其有運輸第二
    級毒品之意圖，故核被告蔡明峰所為，係犯刑法第320 條第
    1 項竊盜罪，及犯藥事法第83條第4 項、第1 項之轉讓禁藥
    未遂罪；核被告胡志雄所為，係犯毒品危害防制條例第4條
    第6 項、第2 項之販賣第二級毒品未遂罪，其販賣前持有毒
    品之低度行為，為其販賣毒品之高度行為所吸收，不另論罪
    。被告蔡明峰轉讓甲基安非他命之高度行為既已適用藥事法
    加以處罰，則其持有甲基安非他命之低度行為，即不能再行
    割裂適用毒品危害防制條例之規定論處（最高法院82年度臺
    上字第4076號、第6613號判決意旨參照）。
(三)、公訴意旨雖認被告蔡明峰係與被告胡志雄共同基於販賣第二
    級毒品之犯意而為前開交付毒品之行為，惟查：本案被告胡
    志雄與證人李勝溢交涉毒品買賣之過程，係由其二人以上開
    行動電話自行為之，被告蔡明峰並未參與，為被告胡志雄及
    證人李勝溢所供承、證述在卷，並有上開行動電話通聯紀錄
    在卷可憑，證人李勝溢並於審理時證稱：當天係伊主動打給
    被告胡志雄問其有無東西，被告胡志雄沒有說有或沒有，只
    有問伊要多少，伊說500 ，被告胡志雄就問伊人在何處、要
    伊去約定的光華路的郵局等，電話中並未提及500 元的份量
    要如何秤重，伊身上有帶500 、600 元，是要一手交錢、一
    手交貨，但被告胡志雄並未告知要由何人來交付毒品，也沒
    有說要請朋友幫忙送，在此次交易之前伊不認識被告蔡明峰
    ，伊在郵局前被警察臨檢，警察要伊把身上的東西拿出來，
    伊正在和警察講話，被告蔡明峰在伊身旁騎機車騎來騎去的
    ，東西掛在機車左邊握把，後來並騎來伊身旁，問伊是不是
    黑皮( 被告胡志雄之綽號) 的朋友，伊沒有說話，被告蔡明
    峰把東西拿出來就被警察抓了等語( 見本院卷第117 至123
    頁) ，被告胡志雄則於警詢、偵查中迄至本院準備程序時均
    一致供承：證人李勝溢打來問伊有沒有東西，伊就問其要多
    少，其說要500 ，伊才叫其到蘆洲光華路等，等其到了再打
    電話予伊，伊再把東西拿下去，後來因被告蔡明峰正好要出
    門，故伊託被告蔡明峰拿甲基安非他命予證人李勝溢，然後
    跟證人李勝溢收多少錢，被告蔡明峰並未表示要抽成等語(
    見99年度偵字第29799 號卷第7 至9 頁、第96至98頁、100
    年度偵緝字第300 號卷第8 頁背面至第9 頁、本院卷第52頁
    背面) 相符，是以，被告蔡明峰辯稱被告胡志雄並未告知伊
    要向證人李勝溢收錢乙節固不可採，然被告蔡明峰確係因剛
    好要出門，故臨時受被告胡志雄之託為其交付毒品予證人李
    勝溢，應堪認定屬實。而佐以同為施食毒品之人，渠等間交
    付毒品之原因動機不一，犯罪情節未必盡同，或有為牟利而
    買賣毒品，抑可能並非為圖利益，僅係吸毒者友儕間為求互
    通有無之有償轉讓者亦有之，被告蔡明峰既未實際參與被告
    胡志雄與證人李勝溢間就上開毒品買賣之協商過程，僅係在
    旁聽聞被告胡志雄與證人李勝溢上揭關於「要多少」、「人
    在哪裡」等對話，其主觀上是否得以知悉被告胡志雄係基於
    販賣之意圖而欲販售500 元之甲基安非他命予證人李勝溢以
    牟利，已非無疑。況且，扣案之毒品係被告胡志雄先前即向
    「阿國」購得，被告胡志雄接獲證人李勝溢之電話後，係直
    接將毒品從其身上取出乙節，亦經被告胡志雄供承在卷( 見
    本院卷第52頁背面、第124 頁) ，則被告蔡明峰對其間是否
    存有「價差」或「量差」亦無知悉之可能，尚難以被告蔡明
    峰受被告胡志雄所託，代為交付扣案之甲基安非他命予證人
    李勝溢之客觀行為，即遽予推論被告蔡明峰係與被告胡志雄
    共同基於營利之意圖而為販賣第二級毒品之犯行，從而，被
    告蔡明峰辯稱其不知道被告胡志雄是要賣毒品等語，既非全
    然無據，依罪疑惟輕原則，當從對其有利之認定，即被告蔡
    明峰僅認知其交付甲基安非他命之行為係為被告胡志雄轉讓
    毒品，其所為自僅應論以藥事法之轉讓禁藥罪，公訴意旨認
    被告蔡明峰係犯毒品危害防制條例第4 條第2 項之販賣第二
    級毒品罪嫌，容有未洽，惟起訴之社會基本事實同一，本院
    爰依法變更起訴法條。
(四)、被告蔡明峰就上開竊盜犯行，與被告胡志雄有犯意聯絡及行
    為分擔，為共同正犯。被告胡志雄所犯販賣第二級毒品未遂
    罪，及被告蔡明峰所犯之轉讓禁藥未遂罪，均已著手於構成
    要件之行為而不遂，爰皆依刑法第25條第2 項之規定，減輕
    其刑。被告胡志雄在偵查及審判中均自白其販賣第二級毒品
    之行為( 見99年度偵字第29799 號卷第8 至9 頁、第98頁)
    ，自應依毒品危害防制條例第17條第2 項規定減輕其刑。而
    本於法律適用之一致性，除有特別規定外，不得割裂適用（
    最高法院99年度臺上字第15號判決意旨足供參酌），是雖被
    告蔡明峰就其所犯轉讓禁藥即第二級毒品甲基安非他命之事
    實，於偵、審中均自白，然該等行為業依藥事法第83條第1
    項論罪科刑，自不得另依毒品危害防制條例第17條第2 項之
    規定，減輕其刑，附此敘明。又被告胡志雄前有如犯罪事實
    欄所載之論罪科刑執行情形，有臺灣高等法院被告前案紀錄
    表附卷可憑，其於受徒刑執行完畢後5 年內，故意再犯本件
    有期徒刑以上之罪，為累犯，應依刑法第47條第1 項加重其
    刑，並依法先加重後遞減之。
(五)、爰審酌被告胡志雄前已有上揭事實欄所載之前科，被告蔡明
    峰則有多次施用毒品前科，素行均非良好，有臺灣高等法院
    被告前案紀錄表附卷可憑，其等明知毒品戕害身心，助長社
    會不良風氣，被告胡志雄為圖一己私利，竟販賣第二級毒品
    以營利，被告蔡明峰則代為將毒品轉讓予他人，均視政府反
    毒政策及宣導如無物，所為亦影響國民身心健康及社會風氣
    ，並足以敗壞社會治安，甚屬不該，兼衡渠等販賣、轉讓第
    二級毒品之數量尚微，暨被告蔡明峰不思以正道取財，而竊
    取被害人陳季羚之汽車，造成其財產損害，然渠等犯罪後均
    坦認犯行，尚有悔意等一切情狀，分別量處如主文所示之刑
    ，就被告蔡明峰部分，並定其應執行刑，用資懲儆。
(六)、沒收部分：
    查扣案之甲基安非他命1包 (驗餘淨重0.1208公克)，為查獲
    之毒品，不問屬於犯人與否，應依毒品危害防制條例第18條
    第1項前段規定，沒收銷燬之。又按毒品危害防制條例第19
    條第1項規定，犯該條例第4條至第9條、第12條、第13條或
    第14條第1項、第2項之罪者，其供犯罪所用或因犯罪所得之
    財物，均沒收之，如全部或一部不能沒收時，追徵其價額或
    以其財產抵償之。此係採義務沒收主義，祇要是犯上開之罪
    ，供犯罪所用或因犯罪所得之財物，且屬犯人所有者，即應
    依該規定沒收，並不以專供犯罪之用為限，亦不以沒收物業
    經扣案或尚未滅失者為限（最高法院92年度臺上字第2043號
    、93年度臺上字第1360號、第1365號判決意旨參照）。又查
    行動電話服務須以晶片卡（即SIM卡）為使用介面，因此電
    信公司於出租行動電話門號予消費者使用時，即同時附帶提
    供晶片卡給消費者作為門號使用之介面，故電信公司接受消
    費者申辦門號並將該門號開通上線時，該晶片卡之所有權亦
    移轉於消費者，自不能認該晶片卡仍屬電信公司所有之物（
    參照最高法院97年度臺上字第1952號判決）。而扣案之行動
    電話1 支( 內含門號0000000000號SIM 卡1 張) ，係被告胡
    志雄所有，供其與證人李勝溢聯繫販賣甲基安非他命所用；
    扣案用以包裝上開甲基安非他命所用之外包裝袋1 只( 僅係
    用於包裹甲基安非他命，防其裸露、潮濕，便於攜帶持有，
    並非不可分離) ，亦係被告胡志雄所有，業據被告胡志雄供
    承在卷，且有門號0000000000號行動電話通聯紀錄、門號使
    用者查詢表各1 份在卷可憑( 見99年度偵字第29799 號卷第
    140 頁、第162 頁至第169 頁) ，自均應依毒品危害防制條
    例第19條第1 項前段之規定諭知沒收。又本案證人李勝溢尚
    未及支付價金予被告胡志雄即為警查獲，被告胡志雄並未有
    實際利得，自無庸就其犯罪所得宣告沒收，附此敘明。
據上論斷，應依刑事訴訟法第299條第1項前段、第300條，毒品
危害防制條例第4條第2項、第6項、第17條第2項、第18條第1項
前段、第19條第1 項，藥事法第83條第1 項、第4 項，刑法第11
條、第25條第2 項、第28條、第320 條第1 項、第47條第1 項、
第51條第5 款，刑法施行法第1 條之1 第1 項、第2 項前段，判
決如主文。
本案經檢察官王筱寧到庭執行職務。
中    華    民    國   100    年    6     月    9     日
                  刑事第十三庭  審判長法  官  林淑婷
                                     
                                      法  官  饒金鳳

                                      法  官  陳昭筠

以上正本證明與原本無異。
如不服本判決應於送達後10日內向本院提出上訴狀。

                                      書記官  黃文儀
中    華    民    國   100    年    6     月    10    日
附錄本案論罪科刑法條全文：
中華民國刑法第320條第1項
意圖為自己或第三人不法之所有，而竊取他人之動產者，為竊盜
罪，處5  年以下有期徒刑、拘役或 5 百元以下罰金。

藥事法第83條第1項、第4項
明知為偽藥或禁藥，而販賣、供應、調劑、運送、寄藏、牙保、
轉讓或意圖販賣而陳列者，處 7 年以下有期徒刑，得併科新臺
幣 5 百萬元以下罰金。
第1項之未遂犯罰之。

毒品危害防制條例第4條第2項、第6項
製造、運輸、販賣第二級毒品者，處無期徒刑或七年以上有期徒
刑，得併科新臺幣一千萬元以下罰金。
前五項之未遂犯罰之。